臺灣高雄地方法院刑事判決　　　　　　　　　　　　　九十三年度訴字第三五二號
　　公　訴　人　臺灣高雄地方法院檢察署檢察官
　　被　　　告　乙○○
右列被告因違反毒品危害防制條例案件，經檢察官提起公訴（九十二年度毒偵字第四
六五八號），被告於本院準備程序中為有罪之陳述，經合議庭裁定由受命法官依簡式
審判程序獨任審理，本院判決如左：
    主  文
乙○○連續施用第一級毒品，累犯，處有期徒刑拾月。扣案之海洛因壹包（驗後淨重
零點零肆公克）及殘留海洛因成分之注射針筒壹支，均沒收銷燬之；又連續施用第二
級毒品，累犯，處有期徒刑柒月。扣案之安非他命壹包（驗後毛重零點參公克）沒收
銷燬之。應執行有期徒刑壹年參月。扣案之海洛因壹包（驗後淨重零點零肆公克）、
殘留海洛因成分之注射針筒壹支、安非他命壹包（驗後毛重零點參公克），均沒收銷
燬之。
    事  實
一、乙○○前於民國八十二年間因肅清煙毒條例等案件，先後經本院判處有期徒刑三
    年二月、三年，經接續執行，於八十八年六月二十六日假釋期滿，執行完畢。又
    於八十八年間因施用毒品案件，經本院以八十八年度聲字第四一五九號裁定送觀
    察、勒戒後，認無繼續施用毒品之傾向，於八十八年六月三日觀察、勒戒完畢釋
    放出所，並經臺灣高雄地方法院檢察署檢察官於八十八年六月四日以八十八年度
    偵字第一三一六二號為不起訴處分確定。詎乙○○仍未戒除毒癮，復基於施用第
    一級毒品海洛因、第二級毒品安非他命之概括犯意，自九十二年二月中旬起至九
    十二年七月二十三日晚間止，在其位於高雄縣彌陀鄉○○村○○路六一之一號住
    處，連續施用海洛因、安非他命多次，為警於九十二年七月二十四日十七時十五
    分許，在乙○○上述住處查獲，並扣得海洛因一包（驗後淨重零點零四公克）、
    安非他命一包（驗後毛重零點三公克）及注射針筒一支。
二、案經高雄縣政府警察局林園分局報告臺灣高雄地方法院檢察署檢察官偵查起訴。
    理  由
一、本件被告所犯係死刑、無期徒刑、最輕本刑為三年以上有期徒刑以外之罪，其於
    準備程序中就被訴事實為有罪之陳述，經法官告知簡式審判程序之旨，並聽取公
    訴人、被告之意見後，本院認為適宜由受命法官獨任進行簡式審判程序，合先敘
明。
二、右揭犯罪事實業據被告於本院審理時坦承不諱，而被告查獲時所採集之尿液經檢
    驗後呈嗎啡及甲基安非他命陽性反應，有高雄縣政府衛生局九二煙檢字第一四二
    二號煙毒尿液檢驗成績書附卷足參。按人體投與海洛因後，迅速水解轉變為嗎啡
    ，再循嗎啡之代謝途徑，排出體外，百分之五十以上於八小時內，自尿中排出，
    百分之九十於二十四小時內，自尿中排出等事實，業經行政院衛生署藥物食品檢
    驗局（八○）藥檢壹字第○五六九五四號函闡釋明確。另依相關文獻資料顯示，
    甲基安非他命經口服投與後約百分之七十於二十四小時內自尿中排出，約百分之
    九十於九十六小時內自尿中排出，由於目前國內尿液中甲基安非他命之檢驗僅為
    鑑定其是否陽性反應，尚未定其含量，且甲基安非他命成分之檢出與其投與方式
    、投與量、個人體質、採尿時間與檢測儀器之精密度等諸多因素有關，因此僅憑
    尿液中呈安非他命陽性反應，並無法確實推算吸食時間距採集時間之長短，惟依
    上述資料推斷，最長可能不會超過四日，亦有行政院衛生署藥物食品檢驗局八十
    一年二月八日（八一）藥檢壹字第一一五六號函可參。又扣案被告所持有之粉末
    一包（驗後淨重零‧零四克）經送驗確含海洛因成分，有法務部調查局九十二年
    九月三十日調科壹字第二二○○一五九六四號鑑定通知書在卷可證。扣案之注射
    針筒一支，經送高雄醫學大學附設中和紀念醫檢驗後，亦呈海洛因陽性反應，有
    該院九十三年三月二日第九三○二—三五一號檢驗報告一紙附卷足參。另扣案被
    告所持有之晶體一包（驗後毛重零點三公克），經送高雄醫學大學附設中和紀念
    醫檢驗後，呈甲基安非他命反應，有該院九十三年三月二日第九三○二—三五○
    號檢驗報告一紙附卷足參。足認被告之自白與事實相符，而得採為認罪科刑之依
    據。是本件事證明確，被告施用第一級毒品海洛因、第二級毒品安非他命犯行，
    已堪認定，應依法論科。
三、核被告乙○○所為，係犯毒品危害防制條例第十條第一項之施用第一級毒品罪及
    同條第二項之施用第二級毒品罪。被告行為後，毒品危害防制條例部分條文業於
    九十二年七月九日經總統修正公布，並自九十三年一月九日起施行，然被告於八
    十八年間因施用毒品案件，經本院以八十八年度聲字第四一五九號裁定送觀察、
    勒戒後，認無繼續施用毒品之傾向，於八十八年六月三日觀察、勒戒完畢釋放出
    所，並經臺灣高雄地方法院檢察署檢察官於八十八年六月四日以八十八年度偵字
    第一三一六二號為不起訴處分確定。有臺灣高等法院被告全國前案紀錄表、臺灣
    高雄地方法院檢察署刑案資料查註紀錄表、臺灣高雄地方法院檢察署九十一年度
    毒偵字第三六七號在卷可證，是無論依修正前或修正後之毒品危害防制條例第二
    十三條第二項之規定，均屬應依法論罪科刑之行為，附此敘明。被告分別持有第
    一、二級毒品並進而施用，持有之低度行為均應為施用之高度行為所吸收，均不
    另論罪。被告先後多次分別施用第一級毒品海洛因及第二級毒品安非他命之行為
    ，時間緊接，反覆為之，所犯又係同一罪名之罪，顯係基於概括犯意為之，均應
    依連續犯規定論以一罪，並加重其刑。其所犯上開二罪間，犯意各別，行為互殊
    ，應予分論併罰。被告曾因肅清煙毒條例等案件，先後經本院判處有期徒刑三年
    二月、三年，經接續執行，於八十八年六月二十六日假釋期滿，執行完畢，有臺
    灣高等法院被告全國前案紀錄表一份在卷足按，其受有期徒刑之執行完畢，五年
    以內再犯本件有期徒刑以上之罪，為累犯，依刑法第四十七條規定加重其刑，並
    依法遞加之。爰審酌被告屢次觸犯施用毒品之犯行，雖經觀察、勒戒，仍未能斷
    戒施用毒品惡習，顯見其戒治意志不堅，缺乏勒戒動機，惟念及其施用毒品係對
    己身殘害，並未造成他人具體危害，且能於本院審理時坦承犯行，態度良好，及
    其犯罪之動機、目的、手段、生活狀況、智識程度、犯罪所生之損害等一切情狀
    ，分別量處如主文之刑，並定其應執行刑。扣案之第一級毒品海洛因一包（驗後
    淨重零點零四公克）、及第二級毒品安非他命一包（驗後毛重零點三公克），應
    依毒品危害防制條例第十八條第一項前段規定，不問屬犯人與否，宣告沒收銷燬
    之。至鑑驗而耗損滅失之毒品，既已滅失，自無庸宣告沒收，附此敘明。另扣案
    之注射針筒一支，業據被告坦承為其施用海洛因所用之物，且經送驗呈海洛因陽
    性反應，顯殘有海洛因成分，因與毒品海洛因無法析離，亦依毒品危害防制條例
    第十八條第一項前段諭知沒收銷燬。
據上論斷，應依刑事訴訟法第二百七十三條之一第一項、第二百九十九條第一項前段
，毒品危害防制條例第十條第一項、第二項、第十八條第一項前段，刑法第十一條前
段、第五十六條、第四十七條、第七十條、第五十一條第五款，判決如主文。
本案經檢察官甲○○到庭執行職務。
中    華    民    國    九十三    年      三      月        二十九      日
                                  臺灣高雄地方法院刑事第十一庭
                                      法  官  陳  億  芳
右正本證明與原本無異。
如不服本判決，應於判決送達後十日內，向本院提出上訴狀。
                                      書記官  李  梅  芬
中    華    民    國    九十三    年      三      月        二十九      日
附錄本判決論罪之法條：
毒品危害防制條例第十條
施用第一級毒品者，處六月以上五年以下有期徒刑。
施用第二級毒品者，處三年以下有期徒刑。
